臺灣桃園地方法院刑事判決　　　　　　　99年度重訴字第80號
公　訴　人　臺灣桃園地方法院檢察署檢察官
被　　　告　蘇清和
被　　　告　李增龍
共　　　同
指定辯護人　本院公設辯護人林銘宏
上列被告因違反毒品危害防制條例案件，經檢察官提起公訴（99
年度偵字第25277、26348、28277號），本院判決如下︰
    主  文
蘇清和共同運輸第一級毒品，處有期徒刑拾陸年陸月，扣案如附
表編號一所示之第一級毒品沒收銷燬，如附表編號三、五、七、
八所示之物沒收；又共同運輸第一級毒品，處有期徒刑拾陸年陸
月，扣案如附表編號二所示之第一級毒品沒收銷燬，如附表編號
四、六至八所示之物沒收。應執行有期徒刑拾捌年陸月，扣案如
附表編號一、二所示之第一級毒品均沒收銷燬，如附表編號三至
八所示之物均沒收。
李增龍共同運輸第一級毒品，處有期徒刑拾伍年陸月，扣案如附
表編號一所示之第一級毒品沒收銷燬，如附表編號三、五、七、
八所示之物沒收；又共同運輸第一級毒品，處有期徒刑拾伍年陸
月，扣案如附表編號二所示之第一級毒品沒收銷燬，如附表編號
四、六至八所示之物沒收。應執行有期徒刑拾柒年，扣案如附表
編號一、二所示之第一級毒品均沒收銷燬，如附表編號三至八所
示之物均沒收。
    事  實
一、蘇清和（綽號和哥）、李增龍( 綽號後後) 明知海洛因係經
    公告列為毒品危害防制條例第2 條第2 項第1 款所規定之第
    一級毒品，不得非法持有、運輸，亦屬懲治走私條例第2條
    第3 項規定公告之「管制物品項目及其數額」甲項第4 款所
    列管制進出口之物品，不得私運進口，竟與真實姓名年籍不
    詳綽號「小馬」之成年人共同基於運輸第一級毒品入境我國
    之犯意聯絡，「小馬」先以每成功介紹1 名交通運輸毒品抵
    臺交貨即可得新臺幣（下同）5,000 元或10,000元為代價，
    委託蘇清和代覓運輸毒品之交通，適李增龍因經濟拮据及長
    期接受蘇清和之接濟，經蘇清和以運輸85小顆、4 大顆海洛
    因球抵臺，並成功排出交貨可得100,000 元（惟若未達上開
    數量，每小顆扣1,000 元、每大顆扣5,000 元）之代價要約
    ，而應允擔任交通之任務，民國99年9 月中旬，蘇清和授意
    李增龍前往泰國曼谷運輸第一級毒品海洛因，約定以保險套
    包裝海洛因球後吞食及塞入肛門之方式，運輸毒品以賺取報
    酬，蘇清和並交付李增龍前往泰國之機票費用，及於同月28
    日交付黑色NOKIA 牌行動電話1 支( 含泰國SIM 卡1 張) 予
    李增龍作為其在泰國聯繫運輸毒品之用，李增龍遂於同日上
    午自桃園國際機場搭乘中華航空CI-835班機至泰國曼谷，到
    達後並以上開手機與「小馬」聯絡碰面，由「小馬」於翌
     (29) 日上午，攜帶72小顆及4 大顆以保險套包裝之海洛因
    球，至泰國曼谷市區之飯店交予李增龍，惟李增龍僅吞食48
    小顆海洛因球，並將4 大顆海洛因球塞入肛門（此數量如成
    功抵臺排出交貨可獲得63,000元之報酬）。嗣李增龍於99年
    9 月29 日 中午，自泰國曼谷市搭乘中華航空CI-642號班機
    ，飛抵桃園國際機場，而以此方式運輸上開第一級毒品海洛
    因進入臺灣；惟於同日晚上10時許，即為法務部調查局桃園
    縣調查站( 下稱桃園縣調站) 調查官持臺灣桃園地方法院檢
    察署檢察官簽發之鑑定許可書對李增龍實施安檢，並在桃園
    敏盛綜合醫院，自體內排出夾藏之52顆海洛因球( 總毛重
    398 公克，總淨重334.50公克，驗餘淨重334.15公克，純度
    百分之87.18 ，純質淨重291.62公克) 而查獲，並扣得前開
    黑色NOKIA 牌行動電話1 支（含泰國SIM 卡1 張）。
二、蘇清和前經「小馬」委託找覓運毒交通，復李增龍於98年7
    、8 月間，在桃園縣中壢市某網咖認識李南興，李增龍即詢
    問李南興擔任運輸毒品交通之意願，李南興起初雖未答應，
    惟嗣後因亟需用錢，遂於99年9 月4 日主動請李增龍安排前
    往泰國夾帶毒品事宜，李增龍便與蘇清和聯繫，蘇清和、李
    增龍、李南興即與「小馬」一真實姓名年籍不詳之泰國地區
    人士共同基於私運第一級毒品入境我國之犯意聯絡，由蘇清
    和提供赴泰國之來回機票及計程車費用並交付一泰國門號之
    SIM 卡予李南興，李南興即將該SIM 卡插入蘇清和、李增龍
    所贈與之黑色SONYERICSSON牌行動電話內以為使用，李增龍
    於99年9 月27日塔乘泰航TG-635號班機赴泰國，並與該真實
    姓名年籍不詳之泰國地區人士取得聯繫，該人即安排李南興
    住進某不詳飯店，並於99年10月5 日早上，將已包封好之海
    洛因球2 大顆及60小顆在該飯店交予李南興，並協助其將小
    顆之海洛因球自口中吞入，大顆之海洛因球則自肛門塞入。
    同日下午李南興即自泰國曼谷搭乘泰航TG-636號班機於22時
    30 分 許入境臺灣，為桃園縣調站調查官以臺灣桃園地方法
    院檢察署署核發之鑑定許可書帶往桃園敏盛醫院鑑定，發現
    其體內確夾藏有海洛因，惟無法在該醫院將海洛因球全數排
    出，且因海洛因球有滲漏現象，經轉診林口長庚醫院開刀取
    出體內毒品，而共取出查扣62顆海洛因球（總毛重414 公克
    ，總淨重331.36公克，驗餘淨重331.18公克，純度百分之
    87.10 ，純質淨重288.61公克) ，及前開黑色SONYERICSSON
    牌行動電話1 支（含泰國SIM 卡1 張）。另桃園縣調站於99
    年10月12日拘提蘇清和，並於其住處扣得藍色ANYCALL 牌行
    動電話（含0000000000號SIM 卡1 張）、黑色NOKIA 行動電
    話（含0000000000號SIM 卡1 張）、SAMSUNG 牌行動電話（
    遠傳電信SIM 卡1 張）各1 支，而悉上情。
三、案經臺灣桃園地方法院檢察署檢察官偵查起訴。
    理  由
壹、程序方面：
一、按被告以外之人於審判外之言詞或書面陳述，除法律有規定
    者外，不得作為證據，刑事訴訟法第159 條第1 項定有明文
    ；同法第159 條之5 規定被告以外之人，於審判外之陳述，
    雖不符前四條（指第159 條之1 至第159 條之4 ）之規定，
    而經當事人於審判程序同意作為證據，法院審酌該言詞陳述
    或書面陳述作成時之情況，認為適當者亦得為證據。而所謂
    「審酌該陳述作成時之情況，認為適當」者，係指依各該審
    判外供述證據製作當時之過程、內容、功能等情況，是否具
    備合法可信之適當性保障，加以綜合判斷而言（詳最高法院
    94年度台上字第3277號判決意旨、第5830號判決意旨）。本
    判決下列所引用之各該被告以外之人於審判外之陳述（含書
    面陳述），雖屬傳聞證據，惟當事人即被告及其辯護人於本
    院準備程序及審判期日中均表示同意作為證據而不予爭執，
    本院審酌結果，認上開證據資料製作時之情況，尚無違法不
    當及證明力明顯過低之瑕疵，亦認為以之作為證據應屬適當
    。揆諸前開規定，爰依刑事訴訟法第159 條之5 規定，認前
    揭證據資料均有證據能力。
二、本案認定事實所引用之文書證據，並無證據證明係公務員違
    背法定程式所取得，亦無刑事訴訟法第159 條之4 之顯有不
    可信之情況與不得作為證據之情形。本院斟酌本案卷內之證
    據並非非法取得，亦無證明力明顯過低之情形，且經本院於
    審判期日依法進行證據之調查、辯論，被告於訴訟上之程序
    權即已受保障，故前揭各該證據，均得採為證據，合先敘明
    。
貳、實體方面：
一、上開犯罪事實，業據被告蘇清和、李增龍於偵查及審理中均
    坦承不諱，復有通訊監察譯文、法務部調查局桃園縣調站扣
    押筆錄、扣押物品目錄表、臺北關稅局扣押貨品收據及搜索
    筆錄、查獲照片等在卷可稽，又有海洛因共132 小顆、6 大
    顆、黑色NOKIA 牌行動電話（含泰國SIM 卡1 張）、黑色
    SONYERICSSON牌行動電話1 支（含泰國SIM 卡1 張）、藍色
    ANYCALL 牌行動電話（含0000000000號SIM 卡1 張）、黑色
    NOKIA 行動電話各1 支等扣案足憑，而上開扣案之海洛因經
    送法務部調查局鑑定，其鑑定結果分為：I送驗圓柱狀檢品
    52顆均含第一級第6 項毒品海洛因成分，合計淨重334.50
    公克，驗餘淨重334.15公克，空包裝總重74.44 公克，純度
    百分之87.18 ，純質淨重291.62公克。II送驗圓柱狀檢品62
    顆均含第一級第6 項毒品海洛因成分，合計淨重331.36公克
    ，驗餘淨重331.18公克，空包裝總重80.52 公克，純度百分
    之87.10 ，純質淨重288.61公克。此有法務部調查局99年10
    月25日、99年11月8 日濫用藥物實驗室鑑定書各一份在卷可
    稽，再共同正犯之意思聯絡，原不以數人間直接發生者為限
    ，即有間接之聯絡者，亦包括在內（最高法院96年度臺上字
    第4519號判決參照）。本案被告蘇清和雖未親自前往泰國運
    輸上開海洛因來臺，然本案犯行，被告蘇清和先遵「小馬」
    指示尋覓運毒交通，而分與被告李增龍、共同被告李南興籌
    畫商議上開二次運輸第一級毒品事宜，並交付被告李增龍、
    共同被告李南興前往泰國之機票費用，使被告李增龍、共同
    被告李南興前往泰國，並自「小馬」、真實姓名年籍不詳之
    泰國地區人士處取得海洛因後，再私運回臺以完成本案犯行
    ，被告蘇清和、李增龍、「小馬」就事實欄一所示犯行、被
    告蘇清和、李增龍、共同被告李南興、「小馬」、真實姓名
    年籍不詳泰國地區人士就事實欄二所示犯行均具犯意聯絡，
    再各自分擔而參與本案犯罪事實之一部行為，應成立共同正
    犯至明。綜此，被告蘇清和、李增龍之自白與事實相符，本
    案事證明確，被告蘇清和、李增龍犯行均堪認定，應依法論
    科。
二、按海洛因係毒品危害防制條例第2條第2項第1款所列之第一
    級毒品，並同屬行政院依懲治走私條例第2條第3項授權公告
    之「管制物品項目及其數額」甲項第4款規定之管制進出口
    物品，不限其數額，均不得運輸及私運。又私運管制物品進
    口，係指由國外或自大陸地區私運管制物品，進入臺灣地區
    而言；輸入之既遂與未遂，以是否已進入國界為標準；而運
    輸毒品罪祇以所運輸之毒品已實施運送為已足，並非以運抵
    目的地為犯罪完成之要件，區別該罪既遂或未遂，應以已否
    起運為準，既已起運，構成該罪之輸送行為即已完成，不以
    抵達目的地為既遂條件（最高法院95年度臺上字第298 號判
    決意旨參照），查被告蘇清和、李增龍自泰國私運、運輸第
    一級毒品海洛因抵達我國桃園國際機場，經桃園縣調站調查
    官查獲，但該毒品既已運抵桃園國際機場，並進入我國領域
    內，其等私運管制物品毒品海洛因進口及運輸毒品海洛因之
    行為皆已經完成，即屬既遂。核被告蘇清和、李增龍所為，
    均係犯毒品危害防制條例第4 條第1 項之運輸第一級毒品罪
    、懲治走私條例第2 條第1 項私運管制物品進口罪。被告蘇
    清和、李增龍運輸第一級毒品前後持有該第一級毒品之低度
    行為，應為運輸第一級毒品之高度行為所吸收，不另論罪。
    被告蘇清和、李增龍所犯上開運輸第一級毒品罪及私運管制
    物品進口罪，係一行為觸犯數罪名，為想像競合犯，應依刑
    法第55條規定，從一重之運輸第一級毒品罪處斷。又共同正
    犯乃係在合同意思範圍以內，各自分擔犯罪行為之一部，互
    相利用他人之行為，以達其犯罪之目的；故各共同正犯之間
    ，非僅就其自己所實施之行為負責，並應在犯意聯絡之範圍
    內，對於其他共同正犯所實行之行為，亦共同負責。就事實
    欄一所示犯行，被告蘇清和、李增龍與「小馬」間；事實欄
    二所示犯行，被告蘇清和、李增龍與共同被告李南興、「小
    馬」、真實姓名年籍不詳之泰國地區人士間，均具運輸第一
    級毒品、私運管制物品進口之犯意聯絡，而各自分擔實施其
    中一部分行為，並互相利用他方之行為，以達成彼等自泰國
    私運毒品海洛因來台之共同目的，自應成立共同正犯。又毒
    品危害防制條例第17條第2 項規定，犯第四條至第八條之罪
    於偵查中及審判中均自白者，減輕其刑。所謂自白，乃被告
    對自己犯罪事實之全部或一部之供述之謂，另所謂於偵查中
    及審判中均自白，係指被告於偵查中歷次之陳述，曾經自白
    ，且於各審級審判中歷次之陳述，曾經自白而言。舉凡刑事
    法律之解釋，不論為實體法或程序法，其最重要之原則迨為
    對被告有利之原則。本條項之規定，既為於偵查中及審判中
    均自白，而非於偵查中及審判中之每次陳述均自白，則被告
    在偵查中歷次陳述只要曾經自白（一次以上) ，且在審判中
    歷次陳述亦曾經自白（一次以上) ，解釋上即符合該條項之
    規定。再參酌貪污治罪條例第8 條第2 項規定在偵查中自白
    ，亦認為只要被告在警詢（或調查局詢問) 中，或在檢察官
    訊問中，曾經有一次自白，即可依該條項減輕其刑，並不以
    在檢、警、調之歷次詢問中，全部自白為必要（最高法院93
    年度臺上字第2870號判決、臺灣高等法院98年度第3 次刑事
    庭庭長法律問題研討會會議參照）。經查，被告蘇清和於偵
    查（99年10月12日、13日、18日之調查筆錄）及審理中（本
    院99年11月26日羈押庭筆錄、99年12月20日準備程序筆錄、
    100 年1 月11日審理筆錄）、被告李增龍於偵查（99年10月
    1 日之調查及偵查筆錄）及審理中（本院99年11月26日羈押
    庭筆錄、99年12月20日準備程序筆錄、100 年1 月11日審理
    筆錄）均自白坦承犯行，自應依毒品危害防制條例第17條第
    2 項之規定減輕其刑。另被告李增龍雖於上揭時、地查獲後
    經調查局詢問時有供出共犯即被告蘇清和等情；惟依卷附之
    通訊監察譯文可知，偵查機關早於99年8 月間即已對被告蘇
    清和、李增龍實施偵查，則被告李增龍之上開供述，自無毒
    品危害防制條例第17條第1 項之供出毒品來源，因而查獲其
    他正犯或共犯之減刑規定之適用，附此敘明。爰審酌被告蘇
    清和、李增龍正值壯年，本能靠自身能力獲取財物，竟僅為
    貪圖不法利益，鋌而走險運輸第一級毒品海洛因入境，而衡
    以運輸毒品行為乃毒品禍害之源，其源不斷，則流毒所及，
    致使買受之吸毒者更加產生依賴性及成癮性，非僅多數人之
    生命、身體受其侵害，社會安樂國家富強之整體法益受損亦
    不能免，為害之鉅，當非個人一己之生命、身體法益所可比
    擬，再者，本案輸入毒品海洛因數量純質淨重分別高達
    291.62 公 克、288.61公克，其所生之危害當屬更鉅，惟本
    院審酌上開毒品入境時即遭查獲，尚未對我國社會之安寧秩
    序及國人健康產生危害，且被告蘇清和、李增龍犯後均坦承
    犯行，並參以被告蘇清和、李增龍於本案分居之角色差異（
    被告蘇清和較被告李增龍位居更上層地位）致所生損害之輕
    重，暨渠等之手段、目的等一切情狀，各量處如主文所示之
    刑，並定應執行之刑。至公訴人雖就被告蘇清和具體各求刑
    有期徒刑18年，惟本院認以量處如主文所示之刑為適當，公
    訴人之求刑，核屬過重，附此敘明。
三、扣案物及犯罪所得之沒收：
（一）附表編號1 、2 所示扣案之第一級毒品海洛因( 其中事實
      欄一所示海洛因球52顆總毛重398 公克，總淨重334.50
      公克，驗餘淨重334.15公克，純度百分之87.18 ，純質淨
      重291.62公克；事實欄二所示海洛因球62顆，（總毛重
      414 公克，總淨重331.36公克，驗餘淨重331.18公克，純
      度百分之87.10 ，純質淨重288.61公克) ，經鑑驗後，確
      具第一級毒品海洛因成分，此有上開濫用藥物實驗室鑑定
      書2 份在卷可稽。是上開第一級毒品海洛因（不含包裝袋
      ），除因鑑驗用罄部分認已滅失毋庸沒收（分別鑑驗用罄
      0.35公克、0.18公克），上開毒品應依毒品危害防制條例
      第18條第1 項前段規定，於各次罪行項下宣告沒收銷燬之
      。復參以上開毒品鑑驗報告，足見附表編號3 、4 所示放
      置上開第一級毒品海洛因之空包裝袋（包裝附表編號1 之
      空包裝袋共重74.44 公克、包裝附表編號2 之包裝袋
      80.52 公克），因可與上開毒品析離而分別秤重，且係用
      於放置、包裹毒品，防其裸露、潮濕，便於攜帶，為供販
      賣第一級毒品所用之物，應依毒品危害防制條例第19條第
      1 項前段之規定，於各次罪行項下宣告沒收。
（二）按共同正犯因相互間利用他人之行為，以遂行其犯意之實
      現，本於責任共同之原則，有關沒收部分，對於共犯間供
      犯罪所用之物，自均應為沒收之諭知（最高法院89年度臺
      上字第6946號判決參照）。次按行動電話服務須以通話晶
      片卡為使用介面，因此電信公司於出租行動電話門號予消
      費者使用時，即同時附帶提供晶片卡給消費者作為門號使
      用之介面，故電信公司接受消費者申辦門號並將該門號開
      通上線時，該晶片卡之所有權亦移轉於消費者，自不能認
      該晶片卡仍屬電信公司所有之物（最高法院97年度臺上字
      第1952號判決、97年度臺上字第2230號判決意旨參照）。
      查附表編號5 之黑色NO KIA牌行動電話（含泰國SIM 卡1
      張）1 支為被告李增龍所有，泰國SIM 卡為被告蘇清和所
      交付、編號6 之黑色SONYERICSS ON 牌行動電話1 支（含
      泰國SIM 卡1 張）為被告蘇清和、李增龍贈與共同被告李
      南興，泰國SIM 卡為被告蘇清和所交付、編號7 、8 之藍
      色ANYCALL 牌行動電話（含0000000000號SIM 卡1 張）、
      黑色NOKIA 行動電話（含0000000000號SIM 卡1 張）則均
      為被告蘇清和所有等情，此據被告蘇清和、李增龍於審理
      中供述在卷，復依被告李增龍於調查局時陳稱，附表編號
      5 之行動電話（含SIM 卡）係伊供作在泰國聯絡之用等語
      ；共同被告李南興於調查局時亦稱，附表編號6 之行動電
      話（含SIM 卡）係伊供作在泰國聯絡之用等語；又被告蘇
      清和於審理中陳稱，伊會持附表編號7 、8 之行動電話（
      含SIM 卡）與「小馬」聯繫等語，足見附表編號5 至8 之
      行動電話（含SIM 卡）均被告蘇清和、李增龍及共犯所有
      ，且係犯罪所用之物，則分於各次罪行項下宣告沒收（附
      表編號5 於事實欄一、附表編號6 於事實欄二、附表編號
      7 、8 於事實欄一、二之主文項下宣告沒收）。
（三）按犯毒品危害防制條例第4 條第1 項之販賣第一級毒品罪
      者，其因犯罪所得之財物，沒收之，如全部或一部不能沒
      收時，追徵其價額或以其財產抵償之。同條例第19條第一
      項雖有明文，然所稱因犯罪所得之財物，係以實際所得者
      為限，苟無所得或尚未取得者，即無從為沒收、追徵或以
      財產抵償之諭知（最高法院96年度臺上字第2331號判決參
      照）。查被告蘇清和於調查局時陳稱，毒品如成功入境，
      要先到伊租屋處將吞食的毒品排放出來，再交給「小馬」
      在臺灣的取貨人，該取貨人才會把酬勞交給伊等語；被告
      李增龍於審理中則稱，如果運輸成功，要毒品全部排出，
      交給「小馬」那邊的人，才可得到63,000元之報酬，然因
      本案沒有成功，所以沒有拿到報酬等語，則參以事實欄一
      、二所示犯行，因毒品甫運抵入境即為查獲，被告蘇清和
      、李增龍、共同被告李南興自未實際取得運輸毒品之報酬
      ，再查無其他證據證明被告蘇清和、李增龍確實際取得報
      酬下，依上開判決意旨，自無從宣告沒收、抵償之。
（四）末另扣案之SAMSUNG 牌黑色行動電話1 支，雖係被告蘇清
      和所有，然依被告蘇清和於審理中陳稱，該支行動電話均
      係作為私人用途之用，並未持以與「小馬」聯繫等語，且
      無證據證明該支行動電話係被告蘇清和為本案犯行所用之
      物，自不予宣告沒收，併予敘明。
據上論斷，應依刑事訴訟法第299 條第1 項前段，毒品危害防制
條例第4 條第1 項、第17條第2 項、第18條第1 項前段、第19條
第1 項前段，懲治走私條例第2 條第1 項、第11條，刑法第11條
前段、第28條，判決如主文。
本案經檢察官姜永浩到庭執行職務。
中    華    民    國   100    年    1     月    25    日
                刑事第十庭    審判長  法  官  江德民
                                      法  官  蘇昌澤
                                      法  官  華奕超
以上正本證明與原本無異。
如不服本判決應於收受判決後10日內向本院提出上訴書狀，並應
敘述具體理由。其未敘述上訴理由者，應於上訴期間屆滿後20日
內向本院補提理由書「切勿逕送上級法院」。
                                      書記官  徐珮綾
中    華    民    國  100     年    1     月    25    日
附錄本判決論罪科刑法條：
毒品危害防制條例第4條
製造、運輸、販賣第一級毒品者，處死刑或無期徒刑；處無期徒
刑者，得併科新臺幣 2 千萬元以下罰金。
製造、運輸、販賣第二級毒品者，處無期徒刑或 7 年以上有期
徒刑，得併科新臺幣 1 千萬元以下罰金。
製造、運輸、販賣第三級毒品者，處 5 年以上有期徒刑，得併
科新臺幣 7 百萬元以下罰金。
製造、運輸、販賣第四級毒品者，處 3 年以上 10 年以下有期
徒刑，得併科新臺幣 3 百萬元以下罰金。
製造、運輸、販賣專供製造或施用毒品之器具者，處 1 年以上
7 年以下有期徒刑，得併科新臺幣 1 百萬元以下罰金。
前五項之未遂犯罰之。
懲治走私條例第2 條
私運管制物品進口、出口逾公告數額者，處7 年以下有期徒刑，
得併科新臺幣3百萬元以下罰金。
前項之未遂犯罰之。
第1 項所稱管制物品及其數額，由行政院公告之。
附表：
┌───┬────────────────────┬─────────┐
│ 編號 │   應  沒  收（銷燬）  物  品           │    備      註    │
├───┼────────────────────┼─────────┤
│  1   │   扣案之第一級毒品海洛因毛重408.94公克 │見法務部調查局99年│
│      │   ，合計淨重334.50公克，驗餘淨重334.15 │10月4 日、調科壹字│
│      │   公克，空包裝總重74. 44公克，純度百分 │第00000000000 號濫│
│      │   之87.18 ，純質淨重291.62公克。       │用藥物實驗室鑑定書│
│      │                                        │（事實欄一所示犯行│
│      │                                        │  所扣案之毒品）  │
├───┼────────────────────┼─────────┤
│  2   │   扣案之第一級毒品海洛因毛重411.88公克 │見法務部調查局99年│
│      │   ，合計淨重331.36公克，驗餘淨重331.18 │10月26日、調科壹字│
│      │   公克，空包裝總重80. 52公克，純度百分 │第00000000000 號濫│
│      │   之87.10 ，純質淨重288.61公克。       │用藥物實驗室鑑定書│
│      │                                        │（事實欄二所示犯行│
│      │                                        │所扣案之毒品）    │
├───┼────────────────────┼─────────┤
│  3   │   包裝上開編號1 海洛因之空包裝袋（空包 │見法務部調查局99年│
│      │   裝袋總重74.44 公克）                 │10月4 日、調科壹字│
│      │                                        │第00000000000 號濫│
│      │                                        │用藥物實驗室鑑定書│
│      │                                        │（事實欄一所示犯行│
│      │                                        │  所扣案之毒品）  │
├───┼────────────────────┼─────────┤
│  4   │   包裝上開編號2 海洛因之空包裝袋（空包 │見法務部調查局99  │
│      │   裝袋總重80.52公克）                  │年10月26日、調科壹│
│      │                                        │字第00000000000 號│
│      │                                        │濫用藥物實驗室鑑定│
│      │                                        │書                │
│      │                                        │（事實欄二所示犯行│
│      │                                        │所扣案之毒品）    │
├───┼────────────────────┼─────────┤
│  5   │  黑色NOKIA 牌行動電話（含泰國SIM 卡1 張│行動電話為被告李增│
│      │  ）                                    │龍所有，SIM 卡為被│
│      │                                        │告蘇清和所交付，為│
│      │                                        │供事實欄一所示犯行│
│      │                                        │所用之物          │
├───┼────────────────────┼─────────┤
│  6   │  黑色SONYERICSSON牌行動電話1 支（含泰國│行動電話為被告蘇清│
│      │  SIM 卡1 張）                          │和、李增龍所贈與共│
│      │                                        │同被告李南興，SIM │
│      │                                        │卡為被告蘇清和所交│
│      │                                        │付，為供事實欄二所│
│      │                                        │示犯行所用之物    │
├───┼────────────────────┼─────────┤
│  7   │ 藍色ANYCALL 牌行動電話（含0000000000號 │被告蘇清和所有，為│
│      │ SIM 卡1 張）                           │其與「小馬」聯繫運│
│      │                                        │輸毒品犯行所用之物│
│      │                                        │，為供事實欄一、二│
│      │                                        │所示犯行所用之物  │
├───┼────────────────────┼─────────┤
│      │ NOKIA 牌行動電話（含0000000000號SIM 卡 │被告蘇清和所有，為│
│  8   │ 1張）1 支                              │其與「小馬」聯繫運│
│      │                                        │輸毒品犯行所用之物│
│      │                                        │，為供事實欄一、二│
│      │                                        │所示犯行所用之物  │
└───┴────────────────────┴─────────┘